【裁判字號】    97,訴,1501
【裁判日期】    970429
【裁判案由】    毒品危害防制條例
【裁判全文】
臺灣臺中地方法院宣示判決筆錄          97年度訴字第1501號
公  訴  人  臺灣臺中地方法院檢察署檢察官
被      告  乙○○
指定辯護人  本院公設辯護人  甲○○
上列被告因毒品危害防制條例案件，經檢察官提起公訴（97年度
毒偵字第1491號）後，聲請改依協商程序判決，本院於中華民國
97年4月29日下午4時，在本院第13法庭宣示判決，出席職員如下
：
法官起立朗讀判決主文、犯罪事實要旨、處罰條文，及告以上訴
限制、期間並提出上訴狀之法院，且諭知記載其內容：
一、主  文：
    乙○○施用第一級毒品，累犯，處有期徒刑柒月。扣案之第
    一級毒品海洛因玖包（淨重拾點零公克、空包裝重點
    壹陸公克）沒收銷燬之；扣案之分裝夾鏈袋壹包、電子磅秤
    壹台均沒收。
二、犯罪事實要旨：
    乙○○曾於民國八十年間，因竊盜案件，經本院於八十年十
    一月十八日，以八十年度訴字第一六三七號，判處有期徒刑
    一年確定；同年間，因麻醉藥品管理條例、槍砲彈藥刀械管
    制條例及賭博案件，經法院分別判處有期徒刑六月、八月、
    六月確定；八十一年間，因麻醉藥品管理條例案件，經本院
    於八十一年五月二十九日，以八十一年度易字第一四四六號
    ，判處有期徒刑六月確定；同年間，因妨害自由及麻醉藥品
    管理條例案件，經本院於八十二年五月三日，以八十一年度
    訴字第一Ｏ五Ｏ號，分別判處有期徒刑六月、五年二月確定
    ，嗣經法院就上開有期徒刑六月、八月、六月、六月、六月
    、五年二月，定其應執行之刑為有期徒刑七年三月後，與上
    開竊盜案件，經判處之有期徒刑一年接續執行，於八十四年
    四月二十七日假釋出監，刑期至八十九年四月八日始行期滿
    。乙○○於假釋期間，復於八十五年間，因肅清煙毒條例案
    件，經臺灣高等法院臺中分院於八十六年四月十五日，以八
    十六年度上訴字第四八一號，判處有期徒刑六月確定；八十
    六年間，因肅清煙毒條例案件，經本院於八十六年五月三十
    日，以八十六年度訴字第七八五號，判處有期徒刑三年六月
    確定，同年間，因麻醉藥品管理條例案件，經本院於八十六
    年九月十二日，以八十六年度簡字第四九二號，判處有期徒
    刑六月，嗣經法院就乙○○上開肅清煙毒條例及麻醉藥品管
    理條例案件，經判處之有期徒刑三年六月、六月，定其應執
    行之刑，為有期徒刑三年十月確定後，與上開肅清煙毒條例
    案件，經判處之有期徒刑六月及撤銷假釋後之殘刑四年十一
    月又十二日接續執行，於九十一年九月十日假釋出監，刑期
    至九十五年三月一日始行期滿。乙○○於假釋期間，再因施
    用毒品案件，經本院以九十二年度毒聲字第五六八號裁定觀
    察、勒戒後，認有繼續施用毒品傾向，再經本院以九十二年
    度毒聲字第七六五號裁定令入戒治處所施以強制戒治，嗣因
    強制戒治期滿三個月，其成效經評定為合格，認無繼續強制
    戒治之必要，再經本院以九十二年度毒聲字第二一一五號裁
    定停止戒治後釋放，所餘強制戒治期間宣付保護管束，於九
    十三年三月十七日保護管束期滿，經臺灣臺中地方法院檢察
    署檢察官，以九十三年度戒毒偵字第一五八號為不起訴處分
    確定，再經執行撤銷假釋後之殘刑三年五月又十九日，於九
    十五年十二月九日執行完畢（於本案構成累犯）。詎乙○○
    猶不知悛悔警惕，復基於施用第一級毒品海洛因之犯意，於
    九十七年三月十一日晚上十一時三十分許，在臺中市○區○
    ○街一二一巷十六號三樓居處，以將第一級毒品海洛因摻入
    香煙內點火吸用之方式，施用第一級毒品海洛因一次。嗣於
    九十七年三月十二日凌晨零時三十分許，在臺中市○區○○
    街一二一巷十六號前為警查獲，並在乙○○上開居處，扣得
    乙○○所有供施用之第一級毒品海洛因九包（淨重十三．Ｏ
    三公克、空包裝重三．一六公克）、供施用第一級毒品海洛
    因所用之分裝夾鏈袋一包、電子磅秤一台，經警方採集其尿
    液，送往中山醫學大學附設醫院檢驗科藥物檢測中心，以免
    疫酵素分析法及氣相層析質譜儀鑑驗結果，呈第一級毒品海
    洛因於人體代謝後之嗎啡、可待因陽性反應，因而查悉上情
    。
三、處罰條文：
    毒品危害防制條例第十條第一項
    施用第一級毒品者，處六月以上五年以下有期徒刑。
    毒品危害防制條例第十八條第一項
    查獲之第一、二級毒品及專供製造或施用第一、二級毒品之
    器具，不問屬於犯人與否，均沒收銷燬之；查獲之第三、四
    級毒品及製造或施用毒品之器具，無正當理由而擅自持有者
    ，均沒入銷燬之。但合於醫藥、研究或訓練之用者，得不予
    銷燬。
    中華民國刑法第三十八條第一項第二款
    下列之物沒收之：
    二、供犯罪所用或犯罪預備之物。
四、協商判決除有刑事訴訟法第四百五十五條之四第一項第一款
    於本訊問程序終結前，被告撤銷協商合意或檢察官撤回協商
    聲請者；第二款被告協商之意思非出於自由意志者；第四款
    被告所犯之罪非第四百五十五條之二第一項所定得以協商判
    決者；第六款被告有其他較重之裁判上一罪之犯罪事實者；
    第七款法院認應諭知免刑或免訴、不受理者情形之一，及違
    反同條第二項「法院應於協商合意範圍內為判決；法院為協
    商判決所科之刑，以宣告緩刑或二年以下有期徒刑、拘役或
    罰金為限」之規定者外，不得上訴。
五、如有上開可得上訴情形，得自收受宣示判決筆錄送達之日起
    十日內，向本院提出上訴書狀，上訴於第二審法院。
中    華    民    國    97    年    4     月    29    日
                  臺灣臺中地方法院刑事第十三庭
                            書記官  鐘  麗  芳
                      審判長法  官  陳  得  利
上正本證明與原本無異
                            書記官  鐘  麗  芳
中    華    民    國    97    年    4     月    29    日


司法院資訊處製作；財團法人民間司法改革基金會備份。
